【裁判字號】    98,訴,1028
【裁判日期】    981229
【裁判案由】    違反毒品危害防制條例
【裁判全文】
臺灣嘉義地方法院刑事判決              98年度訴字第1028號
公  訴  人  臺灣嘉義地方法院檢察署檢察官
被      告  甲○○
上列被告因違反毒品危害防制條例案件，經檢察官提起公訴（98
年度毒偵字第1640號），被告於準備程序中就被訴事實為有罪之
陳述，經本院合議庭裁定由受命法官改依簡式程序審理，判決如
下：
    主  文
甲○○施用第一級毒品，累犯，處有期徒刑玖月；又施用第二級
毒品，累犯，處有期徒刑肆月。應執行有期徒刑壹年。
    犯  罪  事  實
一、甲○○前因施用毒品案件，經本院以92年度毒聲字第482 號
    裁定送觀察勒戒後，認無繼續施用毒品傾向，於民國92年7
    月18日釋放，並經臺灣嘉義地方法院檢察署檢察官於同日以
    92年度毒偵字第515 號為不起訴處分確定。復因施用毒品案
    件，經本院以95年度訴字第280 號判處有期徒刑10月確定，
    因竊盜案件，經本院以95年度朴簡字第160 號判處有期徒刑
    3 月確定，上揭2 罪經減刑裁定應執行有期徒刑6 月確定；
    又因竊盜案件，經本院以95年度易字第458 號判處有期徒刑
    5 月確定，經減刑裁定為有期徒刑2 月15日確定，而與上揭
    有期徒刑6 月接續執行，於96年7 月16日執行完畢。然其仍
    不知悔改，於觀察勒戒執行完畢釋放後，再基於施用第二級
    毒品甲基安非他命之犯意，於98年9 月17日採尿前3 、4 天
    左右內某時，在某產業道路旁，以將甲基安非他命摻入香菸
    內吸食之方式，施用甲基安非他命1 次；又施用第一級毒品
    海洛因之犯意，於98年9 月15日21時許，在嘉義縣東石鄉型
    厝村9 鄰型厝寮45號之5 住處附近之產業道路旁，以將海洛
    因摻在香菸內吸食之方式，施用海洛因1 次。後經警於98年
    9 月17採尿送驗後，結果呈甲基安非他命、可待因及嗎啡陽
    性反應，始查悉上情。
二、案經嘉義縣警察局朴子分局報告臺灣嘉義地方法院檢察署檢
    察官偵查起訴。
    理  由
一、本件係經被告甲○○於準備程序當庭表示認罪，而經本院裁
    定以簡式審判程序加以審理，則依據刑事訴訟法第273 條之
    2 、同法第159 條第2 項之規定，不適用傳聞法則有關限制
    證據能力之相關規定，合先敘明。
二、上揭犯罪事實，業據被告於本院偵查中及審理中坦承不諱；
    又被告於98年9 月17日15時30分許，經警得其同意採尿送驗
    ，其結果呈嗎啡、可待因及甲基安非他命陽性反應等情，有
    詮昕科技股份有限公司濫用藥物尿液檢驗報告（檢體編號為
    ：朴082 號）及真實姓名對照表等在卷足憑，是被告上揭自
    白核與事實相符，應堪採信。另毒品危害防制條例第20條就
    施用毒品者，祇於「初犯」及「5 年後再犯」2 種情形，有
    其追訴條件之限制，即須於初犯經觀察、勒戒或強制戒治釋
    放後，5 年內均無施用毒品之行為，始能認其前所實施之觀
    察、勒戒或強制戒治已足遮斷毒癮，而得於5 年後再犯時，
    再予適用初犯之規定，重行觀察、勒戒等程序。倘5 年內已
    經再犯，被依法追訴處罰，縱其第3 次（或第3 次以上）施
    用毒品之時間在初犯釋放5 年以後，即與「5 年後再犯」之
    情形有別，且因已於「5 年內再犯」，顯見其再犯率甚高，
    原實施觀察、勒戒或強制戒治，已無法收其實效，而無5 年
    戒斷期之存在，自無再經觀察、勒戒及強制戒治之必要，應
    得逕行追訴處罰（最高法院97年度第5 次刑事庭會議決議參
    照）。本件被告前因施用毒品案件，經本院裁定送觀察勒戒
    後，認無繼續施用毒品傾向，於92年7月18日執行完畢釋放
    ，其於釋放後5 年內，復因施用毒品犯行，經本院以95年度
    訴字第280 號判處有期徒刑10月確定等情，有臺灣高等法院
    被告前案紀錄表1 份附卷可稽。是被告既曾於「5 年內再犯
    」，且經法院判處罪刑確定，揆諸上開說明，本件被告施用
    海洛因、甲基安非他命之犯行，雖係於其前受觀察勒戒執行
    完畢釋放5 年後再犯，仍得依毒品危害防制條例第23條第2
    項之規定，予以追訴處罰。從而，本件事證明確，被告施用
    第一級毒品海洛因、第二級毒品甲基安非他命之犯行，洵堪
    認定，應依法論科。
三、查海洛因、甲基安非他命分別為毒品危害防制條例第2 條第
    2 項第1 款、第2 款所定之第一級、第二級毒品，核被告所
    為，分別係犯毒品危害防制條例第10條第1 項之施用第一級
    毒品罪、同條第2 項之施用第二級毒品罪。被告施用前各持
    有海洛因、甲基安非他命之低度行為，各應為施用之高度行
    為所吸收，不另論罪。其所犯上開2 罪，犯意各別，行為互
    殊，應予分論併罰。又被告因施用毒品案件，經本院以95年
    度訴字第280 號判處有期徒刑10月確定，因竊盜案件，經本
    院以95年度朴簡字第160 號判處有期徒刑3 月確定，上揭2
    罪經減刑裁定應執行有期徒刑6 月確定；又因竊盜案件，經
    本院以95年度易字第458 號判處有期徒刑5 月確定，經減刑
    裁定為有期徒刑2 月15日確定，而與上揭有期徒刑6 月接續
    執行，於96年7 月16日執行完畢等情，業如前述，並有上揭
    前案紀錄表附卷足參，其受有期徒刑之執行完畢後5 年內，
    故意再犯本件有期徒刑以上之2 罪，均為累犯，各應依刑法
    第47條第1 項之規定加重其刑。爰審酌被告素行非佳，有上
    揭前案紀錄表在卷可稽，且施用毒品後經觀察勒戒，猶未知
    所警惕，進而再犯本件2 罪，足見其並未徹底戒除施用毒品
    ，惟念及施用毒品本質上係戕害自身健康之行為，尚未嚴重
    破壞社會秩序或侵害他人權益，及被告坦承犯行、犯後態度
    尚屬良好等一切情狀，分別量處如主文所示之刑，並定應執
    行之刑，以資儆懲。
據上論斷，應依刑事訴訟法第273 條之1 第1 項、第299 條第1
項前段，毒品危害防制條例第10條第1 項、第2 項，刑法第11條
前段、第47條第1 項、第51條第5 款，判決如主文。
本案經檢察官侯德人到庭執行職務。
中    華    民    國    98    年    12    月    29    日
                  刑事第一庭    法  官  張志偉
以上正本證明與原本無異。
如不服本判決應於收受判決後10日內向本院提出上訴書狀，並應
敘述具體理由；其未敘述上訴理由者，應於上訴期間屆滿後20日
內向本院補提理由書（均須按他造當事人之人數附繕本）「切勿
逕送上級法院」。
中    華    民    國    98    年    12    月    29    日
                                書記官  張子涵
附錄法條：
毒品危害防制條例第10條
施用第一級毒品者，處6 月以上5 年以下有期徒刑。
施用第二級毒品者，處3 年以下有期徒刑。

司法院資訊處製作；財團法人民間司法改革基金會備份。
